臺灣士林地方法院民事裁定　　　　100年度聲字第344、345號
聲　請　人　黃文程
　　　　　　紀榮治
相　對　人　紀美麗
　　　　　　許猛忠
上列當事人間聲請停止執行事件，本院裁定如下：
    主  文
聲請人黃文程分別為相對人紀美麗、許猛忠各供擔保新臺幣壹佰
貳拾萬元、新臺幣壹佰陸拾陸萬後，本院一００年度司執字第三
九三九四號執行事件相對人紀美麗、許猛忠各自聲請之強制執行
程序，於本院一００年度補字第八九四號債務人異議之訴等事件
判決確定、和解或撤回起訴前應暫予停止。
其餘聲請人紀榮治之聲請駁回。
    理  由
一、按有回復原狀之聲請，或提起再審或異議之訴，或對於和解
    為繼續審判之請求，或提起宣告調解無效之訴、撤銷調解之
    訴，或對於許可強制執行之裁定提起抗告時，法院因必要情
    形，或依聲請定相當並確實之擔保，得為停止強制執行之裁
    定，強制執行法第18條第2項定有明文。
二、本件聲請人黃文程以其經向本院提起債務人異議之訴等為理
    由，聲請裁定停止本院100 年度司執字第39394 號拍賣抵押
    物執行事件（下稱系爭執行事件）之強制執行程序。經查，
    本件相對人紀美麗、許猛忠係分別以本院98年度拍第843 號
    、第844 號拍賣抵押物裁定為執行名義聲請強制執行，經本
    院民事執行處以100 年度司執字第39394 號執行事件受理強
    制執行中，尚未終結。另聲請人黃文程業已提起債務人異議
    等之訴，經本院100 年度補字第894 號事件受理在案等情，
    業據本院調閱上述卷宗查明屬實，聲請人黃文程之聲請，核
    屬有據，應予准許。
三、關於聲請人黃文程應供擔保金額部分：
  (一)按法院依強制執行法第18條第2 項定擔保金額而准許停止強
    制執行之裁定者，該項擔保係備供債權人因停止執行所受損
    害之賠償，其數額應依標的物停止執行後，債權人未能即時
    受償或利用該標的物所受之損害額，或其因另供擔保強制執
    行所受之損害額定之，非以標的物之價值或其債權額為依據
    （最高法院86年度臺抗字第442 號裁定意旨參照）。本件相
    對人紀美麗、許猛忠聲請強制執行之債權額各為新臺幣（下
    同）880 萬元暨自92年12月29日起算之法定利息、700 萬元
    暨自94年1 岳4 日起算之法定利息。因停止執行，相對人2
    人必然延宕受償，是渠等因停止執行可能所受之損害，應為
    停止期間未能即時受償所受之利息損害。
  (二)上述債務人異議之訴等事件之訴訟標的價額為2,900 萬元，
    核屬得上訴第三審之通常訴訟事件，審酌各級法院辦案期限
    實施要點有關第一至三審審判期間之規定，各為1 年4 月、
    2 年、1 年，從寬推估本件停止執行之期間為4 年4 月。由
    此計算相對人紀美麗、許猛忠延宕受償各自可能所受利息損
    害分別計約109 萬6,667 元、151 萬6,667 元（1.相對人紀
    美麗部分︰8,800,000x5%x(4+4/12)=1,906,667 。2.相對人
    許猛忠部分︰7,000,000x5%x(4+4/12)=1,516,667 。小數點
    以下四捨五入）。並綜酌一切情狀，本院認聲請人黃文程為
    相對人紀美麗、許猛忠因停止執行可能所受損害應供擔保之
    金額，分別以120 萬元、166 萬元為適當，爰裁定如主文所
    示。
四、至於聲請人紀榮治聲請停止執行部分，經查，聲請人紀榮治
    並非系爭執行事件之執行債務人，其既非系爭執行事件之當
    事人，自無從聲請停止執行。準此，本件關於聲請人紀榮治
    聲請部分，核屬無據，應予駁回。
五、依強制執行法第18條第2項裁定如主文。
中    華    民    國   100    年    11    月    16    日
                  民事第三庭  法  官  施月燿
以上正本證明與原本無異。
如對本裁定抗告，應於裁定送達後10日內向本院提出抗告狀，並
繳納抗告費新臺幣1,000 元。
中    華    民    國   100    年    11    月    17    日
                              書記官  吳昀蔚